臺灣桃園地方法院刑事判決　　　　　　　　　　　　九十一年度易字第一六三號
　　公　訴　人　臺灣桃園地方法院檢察署檢察官
　　被　　　告　乙○○
右列被告因贓物案件，檢察官聲請簡易判決處刑（九十一年度偵字第二０００號），
經本院改依通常程序審理，茲判決如左：
    主      文
乙○○收受贓物，處有期徒刑伍月，如易科罰金以佰元折算壹日。
    事      實
一、乙○○前有施用毒品、違反麻醉藥品管理條例等前科，其中於民國八十三年四月
    二十日因違反肅清煙毒條例案件經台灣台東地方法院判處有期徒刑三年一月確定
    ，送監執行後於於八十四年十一月一日付保護管束假釋出監，縮刑期滿日為八十
    六年七月二十日，乙○○於假釋期間更犯違反麻醉藥品管理條例之罪、違反肅清
    煙毒條例等，分別經本院判處有期徒刑五月、三年七月，先後於八十六年六月二
    十三日、八十七年四月八日確定，其假釋經撤銷後之殘刑與違反麻醉藥品管理條
    例與違反肅清煙毒條例合併執行，於八十六年一月十七日經通緝到案入監執行，
    八十九年四月二十九日付保護管束假釋出監，縮刑期滿日為九十二年五月十七日
    。假釋中尚不知悔改，於九十一年一月十一日上午某時，在桃園縣平鎮市○路邊
    ，明知真實年籍姓名不詳綽號為「阿哥」之男子持有之二Ｂ－七二一二號，三陽
    牌、二０００年份、一五九０ＣＣ，仍值新台幣四十萬元之自小客車一輛係來路
    不明之贓物（公訴人誤載為二Ｂ－七二一七號，又該車車主係張麗華惟交其子甲
    ○○使用，於九十年十二月二十一日下午五時許，在桃園縣平鎮市○○路六五九
    巷四六號前失竊），竟仍向之借用而收受該車。嗣同日中午十二時五十分許，其
    駕車行經桃園縣蘆竹鄉○○路與上興路口時，為警查獲。
二、案經桃園縣警察局大園分局報請台灣桃園地方法院檢察署檢察官偵查起訴。
    理      由
一、經查，被告乙○○為警查獲後，於警訊及偵查中均冒名「張國峰」應訊乙節，業
    據其於本院審理時承明，徵之警方將自稱該「張國峰」者之指紋送請比對結果，
    係與檔存乙○○役男指紋卡指紋相同之情，有內政部警政署刑事警察局九十一年
    四月十五日刑紋字第０九一００八三九七八號函文影本一紙在卷可佐，據而足徵
    本件在警局及偵查中應訊之人實係乙○○而非遭其冒名之「張國峰」。茲查，乙
    ○○於檢察官偵查時既曾到庭應訊，則檢察官所起訴之被告要屬曾到庭之乙○○
    其人，並非遭冒名之「張國峰」，因之，檢察官於起訴書中將被告之姓名載為「
    張國峰」顯然有誤，本院自得逕予更正並對實際之被告乙○○審判之，又其偽造
    署押之犯行，業經檢察官另行起訴，均應首予敘明。
二、右揭犯罪事實，業據被告乙○○於警訊及本院審理時，坦認不諱，其於偵查中並
    承明：我上車後，知道那台車是偷來的等語無隱，再者，被告借用之二Ｂ－七二
    一二號自小客車，車主為張麗華惟由其子甲○○使用，該車係於九十年十二月二
    十一日下午五時許，在桃園縣平鎮市○○路六五九巷四六號前失竊等情，亦據被
    害人甲○○於警訊述明，且有贓物領據一紙、車輛竊盜、車牌失竊資料個別查詢
    報表－查認認可資料一份在卷可憑，稽此，是見被告借用而收受之該輛自小客車
    果係贓物無疑。次查，被告固曾因於九十年十二月中旬某日，在桃園縣中壢市火
    車站對面之電動玩具店內，收受張國峰遺失之國民身分證嗣並加以變造等犯行，
    經檢察官起訴後，由本院於九十一年十一月十一日以九十一年度易字第一六二五
    號判處有期徒刑四月，有該案判決書一份附卷足參，惟查，該案中其收受張國峰
    遺失之身分證此一贓物之緣由，係意在冒名行事，與本件係因有代步工具之需，
    二者動機迥然有別，況前後二行為亦相隔近一個月之久，復參酌借車者率皆因偶
    有此之需始於臨事之際連絡出借者向之借用或適巧遇持車者而後頓萌借車念頭之
    常情，佐此狀，顯難認被告於收受張國峰所遺失身分證之時，對時隔近一個月之
    久後其將有借車之需此一情事已有概括之認識並進而基於一次決意陸續為之，是
    以先後二舉之犯意顯非概括，要係各別起意，殊為明確，從而本院自得就本件收
    受贓物之犯行再予審判處罰，應予敘明。綜述，本件事證已明，被告犯行洵堪認
    定，應依法論科。
三、核被告乙○○所為，係犯刑法第三百四十九條第一項之收受贓物罪。其曾有如事
    實欄所載之犯罪科刑暨假釋等情形，有台灣高等法院被告全國前案紀錄表一份存
    卷足佐。其前犯紀錄於本件雖不構成累犯，惟仍可據以觀其素行之良窳。爰審酌
    被告犯罪動機、目的、手段、收受贓物之價值，已有多次犯罪前科，素行不良，
    且於假釋中再犯罪，惡性甚重及犯後態度等情狀，量處如主文所示之刑，並諭知
    易科罰金之折算標準。
四、扣案起子一支係於借車之際由「阿哥」同時交付以供發動該車引擎之用，此據被
    告乙○○於本院審理時承明，既為「阿哥」交付之物，顯非屬被告所有，復非違
    禁物，依法自不得宣告沒收。
五、本件檢察官原聲請簡易判決處刑，惟經本院認有刑事訴訟法第四百五十一條之一
    第四項但書之情形，爰改依通常程序審判之，末此敘明。
據上論斷，應依刑事訴訟法第四百五十二條、第二百九十九條第一項前段，刑法第三
百四十九條第一項、第四十一條第一項前段，罰金罰鍰提高標準條例第一條前段、第
二條，判決如主文。
本案經檢察官王以文到庭執行職務。
中      華      民      國    九十一    年     十二     月     二十     日
                              臺灣桃園地方法院刑事第三庭
                                  法  官  蔡榮澤
右正本證明與原本無異。
如不服本判決，應於判決送達後十日內向本院提出上訴狀( 應附繕本 )。
                                  書記官  何慧娟
中      華      民      國    九十一    年     十二    月     二十四    日
附本件論罪科刑依據之法條：
刑法第三百四十九條第一項
收受贓物者，處三年以下有期徒刑、拘役或五百元以下罰金。
